臺灣高雄地方法院刑事判決　　　　　　　 96年度訴字第349號
公　訴　人　臺灣高雄地方法院檢察署檢察官
被　　　告　丙○○
指定辯護人　本院公設辯護人丁○○
上列被告因毒品危害防制條例等案件，經檢察官提起公訴（95年
度偵字第27565 號），本院判決如下：
    主  文
丙○○販賣第一級毒品，累犯，處有期徒刑拾貳年，禠奪公權捌
年，扣案之第一級毒品海洛因拾肆包（合計淨重壹點肆零公克，
空包裝袋總重參點零玖公克）、殘留有第一級毒品海洛因之夾鏈
袋參個均沒收銷燬，因販賣第一級毒品所得新台幣貳仟元、門號
0000000000號行動電話壹支（含SIM 卡壹張）、殘留
有第一級毒品海洛因之磅秤壹臺、未殘留有第一級毒品海洛因之
半截吸管肆個、長吸管貳拾捌個、夾鏈袋參佰參拾陸個均沒收；
又犯妨害公務執行罪，累犯，處有期徒刑陸月，減為有期徒刑參
月；應執行有期徒刑拾貳年壹月，褫奪公權捌年，扣案之第一級
毒品海洛因拾肆包（合計淨重壹點肆零公克，空包裝袋總重參點
零玖公克）、殘留有第一級毒品海洛因之夾鏈袋參個均沒收銷燬
，因販賣第一級毒品所得新台幣貳仟元、門號00000000
00號行動電話壹支（含SIM 卡壹張）、殘留有第一級毒品海洛
因之磅秤壹臺、未殘留有第一級毒品海洛因之半截吸管肆個、長
吸管貳拾捌個、夾鏈袋參佰參拾陸個均沒收。
    事  實
一、丙○○前於民國81年間分別因強盜、肅清煙毒條例罪案件，
    經法院判處有期徒刑2 年6 月、3 年2 月，再定其應執行刑
    5 年2 月確定，嗣入監服刑假釋後，於假釋期間再分別因違
    反肅清煙毒條例案件，遭法院判處有期徒刑3 年4 月、3 年
    2 月確定，並撤銷上開假釋，應執行殘刑3 年1 月29日，經
    合併執行後，於89年8 月31日假釋出監，94年7 月24日保護
    管束期滿未經撤銷假釋視為執行完畢，詎仍不知改過，明知
    海洛因如供人施用，對他人之身體健康將造成極大之危害，
    係毒品危害防制條例第2 條第2 項第1 款所列之第一級毒品
    ，依法不得持有、販賣，其竟仍意圖營利，基於販賣第一級
    毒品海洛因之犯意，先於民國95年10月14日（起訴書漏載詳
    細時間）於不詳地點以新台幣（下同）13000 元之代價，向
    姓名年籍不詳綽號「狗仔」之男子購入第一級毒品海洛因1
    批共計約1.498 公克，將該海洛因以透明夾鍊袋分裝為不等
    重量之小包共15包，再捲曲放置於半截吸管內加以包裝，並
    以行動電話0000000000號（丙○○假借案外人吳坤義之名義
    申請登記）供作對外聯繫販毒之工具，而伺機販售牟利。嗣
    於95年10月17日下午5 時許，適有甲○○（施用毒品部分，
    業經本院另案以96年度訴字第644 號判處有期徒刑1 年確定
    ）騎乘車號OOA-360 號機車停留於高雄市○○區○○路91巷
    與義華路421 巷口，以該處附近編號00 00000之公共電話撥
    打丙○○上開行動電話，約定於95年10月17日下午6 時40分
    許在附近之高雄市三民區○○○路104 巷口與義華路421 巷
    口，欲以2000元（檢察官誤載為1000元）之金額向丙○○購
    買第1 級毒品海洛因1 小包，嗣丙○○果依約騎乘車號RIG-
    532 號機車抵達現場，其等碰面後為避免他人發現，復相互
    以表情示意共同騎車進入巷內，於巷內丙○○交付以半截吸
    管包裝之海洛因1 小包予甲○○（驗前淨重0.098 公克，驗
    後淨重0.066 公克），甲○○則交付1 疊共計2000元之紙鈔
    予丙○○，雙方完成交易後，丙○○隨即繼續騎往巷內，此
    時，稍早因執行巡邏勤務無意間發現甲○○手臂多處針筒注
    射痕跡，神色異常張望，而埋伏一旁全程監看之巡邏警員林
    忠男、張文聰，乃上前盤查甲○○，由張文聰先逮捕甲○○
    後，與嗣後前來支援之員警林旺伸共同押解甲○○返回警局
    ，並於警局前扣得甲○○趁隙丟棄於地之上開以半截吸管包
    裝之海洛因1 小包暨未殘留有毒品之半截吸管1 個（扣於上
    開甲○○另案中）。
二、丙○○於同日下午6 時44分許，自巷內騎車折返時，見甲○
    ○遭警逮捕，竟騎乘上開機車加速逃逸，警員林忠男見狀自
    後騎乘警車一路追捕，並對空鳴槍示警，丙○○乃先於大裕
    路與大興街口停車假意求饒，嗣林忠男騎車繞往丙○○機車
    前方欲逮捕丙○○時，丙○○竟基於對依法執行職務之公務
    員施強暴之犯意，突然騎機車衝撞警員林忠男，而拒絕警方
    追捕，致林忠男右手肘、左食指和右拇指多處擦挫傷併流血
    ，腿部局部瘀青（傷害部分未經告訴），嗣丙○○再度騎車
    越過林忠男機車加速要繼續逃跑，林忠男為制伏丙○○，乃
    由上而下朝丙○○左小腿射擊一槍，丙○○受傷後仍騎車繼
    續逃逸，嗣於同時47分許終於大德街與大豐一路路口，因腿
    傷停車而遭警方逮捕，並當場自其身上扣得販毒所得2000元
    、上開對外聯絡販毒用之行動電話1 支，及另1 支與本案無
    涉內含門號為0000000000號之行動電話，且經丙○○同意後
    ，前往其高雄市○○區○○街93號4 樓之16之住處搜索，扣
    得上開第一級毒品海洛因14小包（合計淨重1.4 公克，空包
    裝袋重3.09公克）、欲供分裝秤重殘留有第一級毒品海洛因
    之電子磅秤1 台、欲供裝置海洛因包而未殘留有第一級毒品
    海洛因之半截吸管4 支、長吸管28支、欲供裝盛海洛因之空
    夾鍊袋339 個（經取樣送驗後有3 個殘留有第一級毒品海洛
    因），及與本案無關之第二級毒品甲基安非他命3 小包。
三、案經高雄市政府警察局三民第二分局移送臺灣高雄地方法院
    檢察署檢察官偵查起訴。
    理  由
一、證據能力部分：
  (一)按「被告以外之人於偵查中向檢察官所為陳述，除顯有不可
    信之情況者外，得為證據。」刑事訴訟法第159 條之1 第2
    項定有明文。被告以外之人於偵查中向檢察官所為之陳述，
    雖屬審判外之陳述而為傳聞證據，然檢察官代表國家偵查犯
    罪、實施公訴，依法其有訊問證人之權利，證人且須具結，
    且實務運作時，檢察官於偵查中向證人取得之陳述，原則上
    均能遵守法律規定，不致違法取供，除「顯有不可信之情況
    」外，原則上證人於偵查中之陳述應具證據能力。本件證人
    張文聰、林旺伸、甲○○於偵查中經具結後證述之證言，經
    查並無顯不可信之情況，依上開規定，其等於偵查中經具結
    後之證言，亦有證據能力。
  (二)被告以外之人於審判中有「所在不明而無法傳喚或傳喚不到
    」之情形者，其於司法警察調查中所為之陳述，經證明具有
    可信之特別情況，且為證明犯罪事實之存否所必要者，得為
    證據，刑事訴訟法第159 條之3 第3 款定有明文。本件證人
    甲○○經本院合法傳喚、拘提後均未到庭，其於警詢中之證
    詞，雖屬審判外之陳述，然本院認其初到案時所為之筆錄，
    就部分犯罪事實記憶較為深刻，亦較無受外力干擾之可能，
    而具有可信之特別情況，且為證明犯罪事實之存否所必要，
    而有證據能力。
  (三)卷附林進興醫院診斷證明書，被告不爭執其證據能力，本院
    審酌該證據作成之情況亦無不適當之處，依刑事訴訟法第15
    9 條之5 規定乃有證據能力。
二、販賣第一級毒品海洛因部分：
    訊據被告對於上開犯行均矢口否認，辯稱：之前伊請朋友轉
    告甲○○，請甲○○打電話給伊，嗣甲○○於上開時間打電
    話給伊，伊遂與甲○○約於上開時地欲談論事情，不料警察
    就突然跑出來了，現場有無查獲海洛因伊不清楚，於伊家中
    扣得之海洛因，係伊於95年10月14日以13000 元之代價向乙
    名姓名年籍不詳綽號「狗仔」之男子所購買，均係供己吸食
    ，並無販賣云云（本院卷頁47、警卷頁10），經查：
  (一)被告於上開時地販賣第一級毒品海洛因予甲○○，遭巡邏警
    員林忠男、張文聰目睹查獲等事實，業據證人林忠男於本院
    審理中證稱：「我們巡邏到他們接觸的地點，看到甲○○一
    個人坐在機車上，當時甲○○表情四處張望，在等人出現的
    樣子，神情有些異樣，我們從他身邊騎機車過去，看到他手
    臂上有打針的痕跡，當時他穿短袖，我們懷疑是在等毒品交
    易，我們就在距離甲○○三、四間房子遠的地方觀看‧‧之
    後我看到被告騎摩托車從我們前面過去，他沒有直接跟甲○
    ○接觸，他繞道過去‧‧之後我看甲○○騎摩托車要離開原
    地，我們就尾隨在後面，他進去巷子後，我們在轉角看到甲
    ○○與被告在接觸交換東西，當時我有看到甲○○拿紙鈔給
    被告，但我無法知道那是多少錢，被告有遞東西給甲○○，
    甲○○有收受，之後我跟同事張文聰就一起騎摩托車向前盤
    查。」等語，證人張文聰於偵查中證述：「本件是我和林忠
    男一起服勤時查獲，情形和林忠男所講的差不多，後來是我
    控制甲○○。」、「確實有看到甲○○拿紅色折起來的紙鈔
    給丙○○，丙○○有東西給甲○○」等語綦詳。
  (二)嗣警員張文聰、林旺伸押解甲○○回警局時，甲○○趁隙丟
    棄第一級毒品海洛因1 小包（驗前淨重0.098 公克，驗後淨
    重0.066 公克）及包裝用之半截吸管1 支，為警當場查扣，
    另警員林忠男追捕制伏被告後，於被告身上查獲現金2000元
    （500 元鈔3 張，100 元鈔5 張），再前往被告上開處所查
    獲第一級毒品海洛因14小包（合計淨重1.4 公克，空包裝袋
    重3.09公克）、殘留有第一級毒品海洛因之電子磅秤1 台、
    經送驗後未有毒品反應之半截吸管4 支、長吸管28支、夾鏈
    袋339 個（經取樣送驗後有3 個殘留有第一級毒品海洛因）
    ，及與本案無關之甲基安非他命3 小包，且發現自甲○○身
    上查獲之海洛因毒品1 包，係以透明夾鍊袋裝盛，再捲曲放
    入半截吸管中之包裝，確與自被告家中查獲之第一級毒品海
    洛因14包其中4 包之包裝方式完全相同等情，亦據證人林旺
    伸於偵查中證稱：「我是在林忠男他們控制現場後才去的，
    後來我和張文聰要帶甲○○回派出所，張文聰騎機車載甲○
    ○，我騎機車在後面戒護，後來在派出所門口，甲○○下車
    時他左手突然丟1 個吸管到路邊的盆栽，我取出來看裡面藏
    有1 包海洛因，我撿起來後問他是否他的，他有承認海洛因
    是他丟的」等語，證人侯金佩於警詢中亦坦承：「毒品海洛
    因是被告給我的」等語（警卷頁15），被告於95年10月18日
    偵查中亦自承：甲○○向伊要毒品，伊到現場後已經將毒品
    海洛因1 包給甲○○等語（偵查卷頁13），並有證人甲○○
    丟棄之第一級毒品海洛因1 包，於被告身上查獲之500 元鈔
    票3 張、100 元鈔票5 張，及於被告家中查獲之上開物品、
    現場照片（警卷頁48、49、51）、法務部調查局95年11月21
    日調科壹字第9523039920號鑑定書（偵查卷頁38）、高雄市
    立凱旋醫院濫用藥物成品檢驗鑑定書16紙（本院卷頁52至66
    、151） 在卷可稽，益證證人林忠男、張文欽等人所證目睹
    被告販賣毒品海洛因予甲○○等情，確實屬實。
  (三)再觀諸被告家中查獲之第一級毒品海洛因，總計分裝成14小
    包，且其中4 包業已裝置於半截吸管中，其餘10包亦分別以
    透明之夾鏈袋分別包裝完畢，有上開照片在卷可憑，衡諸常
    情，毒品如係供己施用，應係欲施用時再將之取出分裝即可
    ，焉有事先分裝小包妥適之理，復參以被告家中毒品海洛因
    之包裝方式，恰與其販賣予甲○○，而自甲○○身上扣得者
    相同，則可見被告販入上開毒品海洛因之時，即有販賣之意
    ，且依此推之，扣案之夾鏈袋高達339 個，衡情即係被告作
    為販賣毒品海洛因犯行分裝毒品後裝盛之用，扣案之半截吸
    管4 個即係裝置海洛因包之用，扣案之長吸管28支，即係欲
    供剪裁裝置海洛因包之用，扣案之電子磅秤1 台，即係欲作
    為販賣毒品海洛因犯行分裝毒品秤重之用。
  (四)被告雖矢口否認上開犯行，證人甲○○於警詢、偵查中亦均
    迴護被告稱：伊沒有向被告購買毒品海洛因等語，經查：若
    甲○○並未向被告購買毒品，有關其等彼此有無認識，又為
    何共同出現該處，以及甲○○身上遭查扣毒品之來源，其等
    前後或彼此陳述應該一致，而無須刻意矯柔掩飾才是，然有
    關其等2 人有無認識乙節，被告自始即均坦承認識甲○○（
    詳見各該次筆錄），然證人甲○○初於警詢中卻陳稱：「我
    不認識被告」（警卷頁14），嗣於偵查中方再改口稱：「認
    識被告，不熟」等語（偵查卷頁28）；有關其等為何目的出
    現該處乙節，不僅被告初於95年10月18日警詢中陳稱：「甲
    ○○打電話給我約至該處說要談事情，還不知道要談何事情
    」（警詢頁7） ，於同日偵查中則修正稱：「甲○○在電話
    中只問我方不方便，沒有直接要毒品，到現場才問我有沒有
    ，我到現場有把毒品1 包給她」等語（偵查卷頁13），前後
    已有不一外，另甲○○於95年10月18日警詢、11月8 日偵查
    中卻係陳稱：「我撥打電話聯絡被告至義華路421 巷內，是
    丙○○要問我某人之下落。」（警卷頁15、偵查卷頁28），
    彼此所述又顯然矛盾；又有關扣案毒品海洛因之來源，不僅
    被告初於95年10月18日警詢時係陳稱：「伊沒有拿毒品給甲
    ○○」（警卷頁5） ，同日偵查中改稱：「我到現場已經把
    毒品1 包給她」（偵查卷頁13），於95年11月8 日偵查中及
    本院審理中又改稱：「沒有拿毒品給甲○○」（偵查卷頁28
    背面），前後不一外，證人甲○○於警詢中卻係陳稱：「（
    你丟棄的毒品海洛因是被告賣給你的？）不是，是被告給我
    的，被告是要給我，試用的」等語，再再顯見被告所辯前後
    不一，而顯係臨訟辯詞外，另證人甲○○所言亦均係為偏袒
    迴護被告緣故，而不可採。
  (五)末政府為杜絕毒品氾濫，再三宣導教民眾遠離毒品，媒體報
    導既深且廣，對於禁絕毒品之政策，應為民眾所熟悉。又政
    府對於查緝施用、轉讓及販賣毒品無不嚴格執行，且販賣毒
    品罪係重罪，若無利可圖，衡情一般持有毒品者，當不致輕
    易將持有之毒品交付他人。況且，販賣毒品乃違法行為，非
    可公然為之，且有其獨特之販售路線及管道，亦無公定之價
    格，復可任意增減其分裝之數量，而每次買賣之價量，亦可
    能隨時依市場貨源之供需情形、交易雙方之關係深淺、資力
    、對行情之認知、可能風險之評估、查緝是否嚴緊，及購買
    者被查獲時供述購買對象之可能性風險評估等諸般事由，而
    異其標準，非可一概而論，是販賣之利得，誠非固定，而縱
    使販賣之人從價差或量差中牟利方式雖異，其意圖營利之非
    法販賣行為仍屬同一。本件被告雖然否認犯罪，然據其前於
    警詢中陳稱購入系爭海洛因之成本為13000 元，而該批海洛
    因經送鑑定後合計重量係1.498 公克，則平均每公克係8678
    .23 元，而本次賣予甲○○之該包海洛因重量約0.098 公克
    ，依上開購入成本換算應為850 元，然被告卻以每包2000元
    之價錢賣予甲○○，且甘冒遭到查緝判處重刑之風險販賣之
    ，顯見其欲從中獲利之意圖甚明。綜上，本件被告意圖營利
    ，販賣第一級毒品海洛因犯行，事證明確，堪予認定。
三、妨害公務部分：
    訊據被告矢口否認涉犯上開犯行，辯稱：伊因有吸食毒品，
    所以看到警察就趕快騎機車跑掉，並沒有衝撞警察，是警察
    故意以槍射擊伊大腿等語，然查；被告上開騎乘機車衝撞警
    員林忠男，致林忠男受有手部多處擦挫傷併流血，腿部局部
    瘀青等犯罪事實，業據證人林忠男到庭證述：「被告看到張
    文聰盤查甲○○，就加速要逃，他機車經過我們的時候，我
    有嘗試要抓他機車，但沒有抓到，我就高喊我是警察不要跑
    ，被告有回頭，之後我騎機車從後面追他，途中轉很多路口
    ，有時甚至闖紅燈逆向行使，期間我也多次在後面高喊警察
    不要跑，之後我對空鳴槍示警，被告就跟我說不要抓我，並
    向我說他要停車，我見到他有停車動作，我要繞到他前面擋
    住他，當我已經繞過他車頭靠近他時，他就加油門，他的機
    車跟我的機車發生碰撞，被告繼續要走，我就對他的下半肢
    開槍，被告還是騎摩托車走‧‧」、「（被告用機車撞你的
    機車，有無撞你的身體？）有，被告當時的方向是在我機車
    右手邊，我的手、腳有受傷瘀青，腳部的瘀青我是事後才發
    現。」、「被告碰撞到我時，我的機車因此稍微向左傾斜，
    但當時事發突然，所以我在當時實在沒有辦法去注意究竟他
    撞我甚麼部位，但我的手、腳確實有受傷，因為我當時穿長
    褲，我在醫院時沒有注意到腳部有受傷，所以診斷書上只有
    記載手的部分」等語明確，被告於偵查中亦自承與林忠男車
    輛擦撞等情，而陳稱：「我是騎機車跑，他在後面開槍，後
    來他騎車到我前面要攔我的車，我們兩車撞上，我們2 人都
    倒地」等語，此外，觀諸卷附95年10月17日林進興醫院診斷
    書、林忠男受傷照片2 幀（警卷頁24、45），因上開醫院之
    診斷證明書乃係於案發當日所立即開立，且現場照片亦明白
    顯示乙○○○○受傷之情形，復參以：倘被告未刻意以機車
    衝撞證人林忠男，林忠男亦無自行跌倒之可能，則顯見證人
    林忠男之指述非虛，被告妨害公務犯行，亦堪予認定。
四、論罪科刑：
  (一)按如意圖營利而販入第一級毒品後，第一次販賣予他人之行
    為，此乃接續原先販入之犯意而為，不論其行為屬既遂或未
    遂，應認基於單一犯意之接續行為，不能認係基於概括犯意
    之連續二行為，而以連續犯論處（最高法院90年度台上字第
    1668號判決意旨參照），本件被告意圖營利，販入第一級毒
    品海洛因15包後，嗣於上開時、地賣出其中1 包，仍應僅論
    以1 次販賣毒品海洛因行為。故核被告上開所為，分別係犯
    毒品危害防制條例第4 條第1 項販賣第一級毒品既遂罪，及
    刑法第135 條第1 項對公務員依法執行職務時施強暴罪。被
    告持有第一級毒品之低度行為，為販賣第一級毒品之高度行
    為所吸收，不另論罪。被告前因上開前科受有期徒刑之宣告
    ，於94年7 月24日執行完畢，有臺灣高等法院被告前案紀錄
    表在卷可稽，其於上開徒刑執行完畢後5 年內，再故意犯
    本件有期徒刑以上之2 罪，均為累犯，依法均應加重其刑（
    其中因販賣第一級毒品罪之法定本刑為死刑、無期徒刑，被
    告此部分依法不得再予加重，僅就罰金刑部分加重）。又被
    告藉販賣第一級毒品海洛因圖利，所為罪質及惡性雖然非輕
    ，且犯罪後否認犯罪，未見有何悔改之心，然念本罪法定刑
    甚重，被告到案後否認犯行畢竟屬人性之自然，又其實際販
    出之次數僅有1 次，金額僅有2000元，所販入待售之毒品數
    量非鉅，亦非販賣毒品之上游，危害社會程度較低，如予宣
    告最低本刑無期徒刑，猶嫌過重，情堪憫恕，爰就其販賣第
    一級毒品犯行，依刑法第59條之規定減輕其刑；被告所涉販
    賣第一級毒品犯行，同時有上開刑之加重、減輕事由，應先
    加後減之。爰審酌被告明知毒品害人不淺，為圖一己利益，
    竟購入伺機販賣，且果於上開時地售予甲○○施用，惡性匪
    淺，且犯後否認犯行，未見悔改之意，本不宜寬恕，然念其
    教育程度僅國中肄業、家庭經濟狀況勉強（參見警詢筆錄）
    、販賣次數僅有1 次，販賣金額非鉅，另於警察依法執行勤
    務時，竟騎車衝撞警察，致警察受有上開傷害，挑戰公權力
    之執行，且犯後亦否認犯罪，態度非佳等一切情狀，分別量
    處如主文所示之刑，併依其所販賣第一級毒品罪之性質，認
    有禠奪公權之必要，爰併依刑法第37條第2 項之規定宣告褫
    奪公權8 年。又被告所犯上開妨害公務罪行，係於96年4 月
    24 日 以前所犯，且查無中華民國96年罪犯減刑條例第3 條
    規定不予減刑之事由，應依同條例第2 條第1 項第3 款規定
    減輕其刑二分之一，爰減為如主文所示之刑，再依同條例第
    11 條 與不得減刑之販賣第一級毒品罪定其應執行刑。
  (二)按「查獲之第一、二級毒品及專供製造或施用第一、二級毒
    品之器具，不問屬於犯人與否，均沒收銷燬之。」，毒品危
    害防制條例第18條第1 項前段定有明文，本件扣案之第一級
    毒品14包（重量如主文所示），係毒品違禁物，其上之包裝
    袋上亦殘留有些微毒品，客觀上無法析離，應視同毒品，另
    扣案之空夾鏈袋339 個中之3 個，經送驗後亦殘留有些微毒
    品，亦因客觀上無法析離，應視同毒品，而連同毒品本身併
    依毒品危害防制條例第18條第1 項前段規定宣告沒收銷燬。
    次按「犯第4 條之罪者，其供犯罪所用或因犯罪所得之財物
    ，均沒收之，如全部或一部不能沒收時，追徵其價額或以其
    財產抵償之。」，同條例第19條第1 項定有明文，而該條所
    謂犯罪所用，或因犯罪所得之財物均沒收之，係採相對義務
    沒收主義，故本案被告販賣第一級毒品予甲○○所得之對價
    2000元，係被告因犯罪所得之財物，應依前開規定宣告沒收
    之；另內裝0000000000號SIM 卡之行動電話1 支（含SIM 卡
    1 張，該卡於租期屆滿後依電信實務，無須返還電信公司，
    視同電信公司拋棄所有權；又該SIM 卡係被告假借案外人吳
    坤義名義而為申請，然實際上為被告申請使用，業據被告自
    承在卷，故租期屆滿後亦應屬被告所有），係供被告對外連
    絡販毒犯罪所用之物，殘留有第一級毒品海洛因之磅秤，係
    供被告販毒秤重毒品所用之物，均應依毒品危害防制條例第
    19條第1 項規定宣告沒收。再按販賣毒品罪者，其供犯罪所
    用之財物，固應優先適用毒品危害防制條例第19條第1 項義
    務沒收之規定，予以沒收，但如係供犯罪預備之物，倘認有
    沒收必要，則不能適用該特別規定，而須依刑法第38條第1
    項第2 款為沒收之宣告（最高法院96年度台上字第1877號判
    決意旨參照），本案扣案經送驗後無毒品反應之空夾鏈帶33
    6 個，半截吸管4 支、長吸管28支，雖均係被告所有，且供
    其分裝、裝置欲販賣之毒品所用之物，但因均係尚未使用之
    新品，應係作為預備交貨所用，而屬供犯罪預備之物，依上
    開說明，應依刑法第38條第1 項第2 款規定宣告沒收之。
據上論斷，應依刑事訴訟法第299 條第1 項前段，毒品危害防制
條例第4 條第1 項、第18條第1 項前段、第19條第1 項，刑法第
11條，刑法第135 條第1 項、第59條、第51條第5 款、第37條第
2 項、第38條第1 項第2 款，中華民國96年罪犯減刑條例第2條
第1 項第3 款、第7 條、第11條，刑法施行法第1 條之1 ，判決
如主文。
本案經檢察官陳俊秀到庭執行職務。
中　　華　　民　　國　　96　　年　　 8　　月　　2　　 日
                  刑事第七庭  審判長法  官  李淑惠
                                    法  官  張茹棻
                                    法  官  蔡川富
以上正本證明與原本無異。
如不服本判決，應於判決送達後10日內，向本院提出上訴狀（須
附繕本），上訴於臺灣高等法院高雄分院。
中　　華　　民　　國　　96　　年　 　8 　 月　　2 　　日
                                    書記官  王治華
附錄本案論罪科刑法條：
毒品危害防制條例第4 條第1 項製造、運輸、販賣第一級毒品者
，處死刑或無期徒刑；處無期徒刑者，得併科新臺幣1 千萬元以
下罰金。
中華民國刑法第135條
（妨害公務執行及職務強制罪）
對於公務員依法執行職務時，施強暴脅迫者，處3 年以下有期徒
刑、拘役或3 百元以下罰金。
意圖使公務員執行一定之職務或妨害其依法執行一定之職務或使
公務員辭職，而施強暴脅迫者，亦同。
犯前二項之罪，因而致公務員於死者，處無期徒刑或7 年以上有
期徒刑；致重傷者，處3 年以上、10年以下有期徒刑。
